【裁判字號】    98,審訴,4853
【裁判日期】    990107
【裁判案由】    毒品危害防制條例
【裁判全文】
臺灣高雄地方法院刑事判決            98年度審訴字第4853號
公  訴  人  臺灣高雄地方法院檢察署檢察官
被      告  乙○○
上列被告因毒品危害防制條例案件，經檢察官提起公訴（98年度
毒偵字第6826號），本院依簡式審判程序判決如下：
    主  文
乙○○施用第一級毒品，累犯，處有期徒刑玖月，扣案之針筒壹
支、剷管壹支均沒收。又持有第一級毒品，累犯，處有期徒刑貳
月，扣案之第一級毒品海洛因貳包（檢驗後淨重零點零陸貳公克
、零點零伍伍公克）均沒收銷燬。應執行有期徒刑拾月，扣案之
第一級毒品海洛因貳包（檢驗後淨重零點零陸貳公克、零點零伍
伍公克）均沒收銷燬，針筒壹支、剷管壹支均沒收。
    事  實  及  理  由
一、本件被告乙○○所犯之罪，為死刑、無期徒刑、最輕本刑為
    3 年以上有期徒刑以外之罪，其於準備程序進行中，就被訴
    事實為有罪之陳述，經本院告知簡式審判程序之旨，並聽取
    檢察官及被告之意見後，裁定進行簡式審判程序。
二、犯罪事實：
    乙○○前因施用毒品案件，經本院裁定送觀察、勒戒後，因
    認有繼續施用之傾向，再經本院以92年度毒聲字第927 號裁
    定令入戒治處所施以強制戒治，於民國93年2 月16日戒治期
    滿執行完畢，並經臺灣高雄地方法院檢察署檢察官以93年度
    戒毒偵103 號不起訴處分確定。於前開強制戒治執行完畢釋
    放後5 年內，又因施用毒品案件，分別經本院以95年度簡字
    第945 號、97年度訴緝字第92號判處有期徒刑3 月、8 月確
    定，嗣經本院以97年度審聲字第2423號裁定定應執行有期徒
    刑9 月確定，於98年2 月14日縮刑期滿執行完畢。詎其猶不
    知戒絕毒癮，復基於施用第一級毒品海洛因之犯意，於98年
    11月2 日中午12時許，在高雄縣林園工業區停車場內，以針
    筒注射方式，施用第一級毒品海洛因1 次。又另基於持有第
    一級毒品海洛因之犯意，於98年11月3 日上午7 時，在高雄
    市○○區○○路、瑞仁路口之便利商店前，以新臺幣1000元
    之代價向年籍不詳綽號「有尾」之成年男子購入扣案之海洛
    因2 包（檢驗後淨重0.062 公克、0.055 公克），未及施用
    之際，即於同日上午7 時許，為警在高雄市○○區○○路14
    巷口為警盤查，於有偵查犯罪權限之機關及公務員發覺其犯
    罪前，其主動自小客車座椅拿取所持有之上開海洛因2 包及
    其所有供施用海洛因所用之針筒1 支、剷管1 支交付員警，
    並就上開施用及持有第一級毒品之行為向員警自首接受裁判
    ，經警方採集尿液送驗，結果呈嗎啡陽性反應。
三、證據：
    被告於警詢、偵查及本院審理中之自白，高雄市政府警察局
    楠梓分局濫用藥物尿液檢體監管紀錄表（編號D98399）、高
    雄市立凱旋醫院98年11月16日濫用藥物尿液檢驗報告、高雄
    市立凱旋醫院98年11月18日濫用藥物成品檢驗鑑定書各1 紙
    ，高雄市政府警察局楠梓分局扣押筆錄暨扣押物品目錄表1
    份，扣案之第一級毒品海洛因2 包（檢驗後淨重0.062 公克
    、0.05 5公克）、針筒1 支、剷管1 支，臺灣高等法院被告
    前案紀錄表。
四、核被告所為，係犯毒品危害防制條例第10條第1 項施用第一
    級毒品罪及同條例第11條第1 項持有第一級毒品罪。起訴書
    雖未於所犯法條欄引用被告涉犯持有第一級毒品罪之條文，
    惟檢察官已於犯罪事實欄載明被告持有第一級毒品海洛因為
    警查獲之事實，並當庭補充此部分之論罪法條，是該持有犯
    行亦在起訴範圍內，本院自得予以審理。被告持有第一級毒
    品後，進而施用，就其持有所施用之第一級毒品海洛因部分
    ，其持有之低度行為應被施用高度行為所吸收，不另論其該
    部分之持有第一級毒品罪。被告所犯上開2 罪，犯意各別，
    行為互殊，應予分論併罰。被告有如前開犯罪科刑及執行紀
    錄，此有臺灣高等法院被告前案紀錄表1 份在卷可稽，其前
    受徒刑之執行完畢後，5 年以內故意再犯本件有期徒刑以上
    之2 罪，均為累犯，應依刑法第47條第1 項之規定，各加重
    其刑。被告於遭警查獲後，乃於有偵查犯罪權限之機關及公
    務員發覺其犯罪前，主動交出上開海洛因、針筒、剷管等物
    ，並自承其上述施用及持有第一級毒品之犯罪事實，是被告
    此舉當認合於自首要件，爰均依刑法第62條前段規定減輕其
    刑，並依法先加後減之。
五、爰審酌被告經強制戒治及刑罰之執行後，均未戒絕毒品，其
    甫於98年2 月出監後，復再為本件施用毒品犯行，顯見其自
    制力不足，且施用毒品後於短時間內又再購入海洛因欲供己
    施用，其依賴毒品甚深，惟念被告犯後坦承施用及持有毒品
    犯行，所犯係自傷行為，尚未害及他人，及被告持有第一級
    毒品之重量等一切情狀，分別量處如主文所示之刑，並定應
    執行刑。扣案之白色粉末2 包，確係第一級毒品海洛因（檢
    驗後淨重0.062 公克、0.055 公克），有高雄市立凱旋醫院
    98年11月18日濫用藥物成品檢驗鑑定書1 紙可考，且該包裝
    袋亦與毒品難以析離，應視同毒品，爰均依毒品危害條例第
    18條第1 項前段規定，均宣告沒收銷燬。另毒品送驗耗損部
    分，因已滅失，爰不宣告沒收銷燬之。扣案針筒1 支、剷管
    1 支乃被告所有供犯本件施用第一級毒品海洛因所用之物，
    據其供述在卷，均依刑法第38條第1 項第2 款沒收。
據上論斷，應依刑事訴訟法第273 條之1 第1 項、第299 條第1
項前段、第310 條之2 、第454 條第1 項，毒品危害防制條例第
10條第1 項、第11條第1 項、第18條第1 項前段，刑法第11條、
第47條第1 項、第62條前段、第51條第5 、9 款、第38條第1 項
第2 款，判決如主文。
本案經檢察官甲○○到庭執行職務。
中    華    民    國    99    年      1    月    7    日
                  刑事第十庭  法  官  顏銀秋
以上正本證明與原本無異。
如不服本判決應於收受送達後10日內向本院提出上訴書狀，並應
敘述具體理由；如未敘述上訴理由者，應於上訴期間屆滿後20日
內向本院補提理由書（均須按他造當事人之人數附繕本）「切勿
逕送上級法院」。
中    華    民    國    99    年    1     月    7     日
                              書記官  林豐富
附錄論罪科刑法條
毒品危害防制條例第10條第1項（施用第一級毒品罪）
施用第一級毒品者，處6月以上5年以下有期徒刑。
毒品危害防制條例第11條第1項（持有第一級毒品罪）
持有第一級毒品者，處 3 年以下有期徒刑、拘役或新臺幣 5 萬
元以下罰金。

司法院資訊處製作；財團法人民間司法改革基金會備份。
